Config:
  hfst:
    Gen: ../../../src/generator-dict-gt-norm.hfst
    Morph: ../../../src/analyser-dict-gt-norm.hfst
  xerox:
    Gen: ../../../src/generator-dict-gt-norm.xfst
    Morph: ../../../src/analyser-dict-gt-norm.xfst
    App: lookup

Tests:

  Verb - kavnâdâttâđ: 
    kavnâdâttâđ+V+Inf: kavnâdâttâđ
    kavnâdâttâđ+V+Ind+Prs+Sg1: kavnâdâđâm
    kavnâdâttâđ+V+Ind+Prs+Sg2: kavnâdâđah
    kavnâdâttâđ+V+Ind+Prs+Sg3: kavnâdât
    kavnâdâttâđ+V+Ind+Prs+Du1: kavnâđâtteen
    kavnâdâttâđ+V+Ind+Prs+Du2: kavnâđâtvettee
    kavnâdâttâđ+V+Ind+Prs+Du3: kavnâđâttâv
    kavnâdâttâđ+V+Ind+Prs+Pl1: kavnâđâttâp
    kavnâdâttâđ+V+Ind+Prs+Pl2: kavnâđâtvetteđ
    kavnâdâttâđ+V+Ind+Prs+Pl3: kavnâđâtteh
    kavnâdâttâđ+V+Ind+Prt+Sg1: kavnâđâttim
    kavnâdâttâđ+V+Ind+Prt+Sg2: kavnâđâttih
    kavnâdâttâđ+V+Ind+Prt+Sg3: kavnâđâđâi
    kavnâdâttâđ+V+Ind+Prt+Du1: kavnâđâđáim
    kavnâdâttâđ+V+Ind+Prt+Du2: kavnâđâđáid
    kavnâdâttâđ+V+Ind+Prt+Du3: kavnâđâđáin
    kavnâdâttâđ+V+Ind+Prt+Pl1: kavnâđâđâim
    kavnâdâttâđ+V+Ind+Prt+Pl2: kavnâđâđâid
    kavnâdâttâđ+V+Ind+Prt+Pl3: kavnâđâttii
    kavnâdâttâđ+V+Cond+Prs+Sg1: kavnâđâđâččim
    kavnâdâttâđ+V+Cond+Prs+Sg2: kavnâđâđâččih
    kavnâdâttâđ+V+Cond+Prs+Sg3: kavnâđâđâččij
    kavnâdâttâđ+V+Cond+Prs+Du1: kavnâđâđâččáim
    kavnâdâttâđ+V+Cond+Prs+Du2: kavnâđâđâččáid
    kavnâdâttâđ+V+Cond+Prs+Du3: kavnâđâđâččáin
    kavnâdâttâđ+V+Cond+Prs+Pl1: kavnâđâđâččijm
    kavnâdâttâđ+V+Cond+Prs+Pl2: kavnâđâđâččijd
    kavnâdâttâđ+V+Cond+Prs+Pl3: kavnâđâđâččii
    kavnâdâttâđ+V+Imprt+Sg2: kavnâđât
    kavnâdâttâđ+V+Imprt+Sg3: kavnâđâđos
    kavnâdâttâđ+V+Imprt+Du1: kavnâđâttoon
    kavnâdâttâđ+V+Imprt+Du2: kavnâđâttee
    kavnâdâttâđ+V+Imprt+Du3: kavnâđâttoos
    kavnâdâttâđ+V+Imprt+Pl1: kavnâđâttoop
    kavnâdâttâđ+V+Imprt+Pl2: kavnâđâttâđ
    kavnâdâttâđ+V+Imprt+Pl3: kavnâđâttoos
    kavnâdâttâđ+V+Ind+Prs+ConNeg: kavnâđât
    kavnâdâttâđ+V+Ind+Prt+ConNeg: kavnâđâttâm
    kavnâdâttâđ+V+Cond+Prs+ConNeg: kavnâđâđâččii
    kavnâdâttâđ+V+PrsPrc: kavnâđâttee
    kavnâdâttâđ+V+PrfPrc: kavnâđâttâm
    kavnâdâttâđ+V+Actio+Nom: kavnâđâttâm
    kavnâdâttâđ+V+Actio+Ess: kavnâđâtmin
    kavnâdâttâđ+V+Actio+Loc: kavnâđâtmist
    kavnâdâttâđ+V+Actio+Ill: kavnâđâtmân
    kavnâdâttâđ+V+Actio+Com: kavnâđâđâdijn
    kavnâdâttâđ+V+VAbess: kavnâđâthánnáá
